臺灣高等法院臺中分院刑事判決　　　　　　　　　九十二年度上易字第二二號
　　上　訴人即
　　被　　　告　丁○○
右上訴人因竊佔等案件，不服台灣南投地方法院九十二年度訴字第一八五號中華民國
九十二年十月二十二日第一審判決（起訴案號：台灣南投地方法院檢察署九十二年度
偵字第一五六、四二七、一一九四號，移
第二三四七號，移
，本院判決如左：
    主      文
上訴駁回。
    事實及理由
一、本案經本院審理結果，認第一審判決認事用法及量刑均無不當，應予維持，並引
    用第一審判決書記載之事實、證據及理由（如附件）。
二、上訴人即被告丁○○（以下簡稱為被告）在本院審理時，否認有何犯罪情事，並
    就竊佔部分，辯稱：伊經臺灣南投地方法院八十九年度易字第六一二號刑事判決
    後，即未在公墓種植作物，香蕉樹係從以前業經判決部分之舊株自己發芽長出，
    茶樹亦為舊欉，伊並無公訴人所指訴之竊佔犯行等語；此外，被告對於被訴公然
    侮辱墳墓、及對公務員依法執行職務時施脅迫部分，除均否認有此犯行之外，並
    均以遭人誣陷等情詞置辯。
三、然查：
（一）依據卷附之臺灣南投地方法院八十九年度易字第六一二號刑事判決所認定，本
      案被告前曾在南投縣草屯鎮第十二號公墓栽種香蕉樹而竊佔之土地僅有○．○
      ○八三公頃，與本案經會同地政機關所測量之竊佔面積有○．一○八公頃，其
      竊佔面積並非全部相同，另茶樹部分，更未見上開刑事確定判決有此認定。且
      依南投縣草屯地政事務所九十二年十月六日草地二字第○九二○○○七二七六
      號函之說明二所示：該所以八十九年八月二十一日草地二字第○六三七三號函
      所檢送之土地複丈成果圖（即原審法院八十九年度易字第六一二號刑事判決書
      之附圖）符號Ａ、Ｂ部份所標示之竊佔土地位置，僅與本案所附複丈成果圖編
      號５、４部分所標示之土地位置大略相同，此有上開公文在卷可稽（見原審卷
      宗第一七七、一七八頁）亦即本案所附複丈成果圖編號１、２、３、６、７部
      分所標示之土地，並非原審法院八十九年度易字第六一二號刑事判決書所認定
      之竊佔範圍，足證被告此部分所辯不實。另就本案所附複丈成果圖編號５、４
      所標示之土地部分，依據南投縣警察局草屯分局九十一年十二月六日投草警刑
      字第○九一○○○二六七二－一號函所檢送之會勘照片（見九十二年度偵字第
      四二七號偵查卷宗第四六頁）顯示，難認上開土地上所栽種之香蕉樹，係從舊
      株自己發芽長出。被告於原審亦供稱：「（香蕉部分）八十九年十月三十日我
      就全部剷除」等語（見原審卷宗第六三頁）。此與被告嗣後在本院所辯不符，
      其在本院所提出之照片，位置不詳，且根部亦被雜草覆蓋（警員所攝照片並無
      雜草覆蓋情形），亦無從認定各該香蕉樹，係從舊株自己發芽長出。再被告之
      弟戊○○於本院證稱：香蕉樹係自己長出云云，及被告所提出之洪振福等人書
      面證明內容，與上開事證不符，亦非可採。復據證人己○○於原審法院指證被
      告經前開案件判刑之後，又有再種植香蕉無誤（偵查中亦證稱九十一年二月之
      後有新種值植）。證人乙○○於警訊亦指證：「該公墓之墓地種植香蕉樹及茶
      樹均是丁○○所種植」、「我曾聽說丁○○向建墓人以遷移茶樹、香蕉為由詐
      取金錢」等語（見九十二年度偵字第四二七號偵查卷宗第十一頁），再參酌原
      審判決所認定被告如何以上開茶樹、香蕉樹對人主張權益各情，被告否認有此
      犯行，尚難採信。
（二）又就被告公然侮辱墳墓部分，經查被告於警訊即曾供述：「．．．．．．該墓
      之墓碑是我於九十一年清明節後不久拿水泥袋蓋墓碑約一個星期之久」、「我
      於九十年度看管洪氏林氏墓，但因墓主看管費用少算一千元，雙方起爭執後，
      我因心情不好，才等到沒人時，才會獨自一人拿水泥袋蓋洪氏林氏墓碑約一個
      星期之久」等語（九十二年度偵字第四二七號偵查卷宗第九頁），即在檢察官
      訊問時，被告亦供承：「我有蓋沒錯」（見同上偵卷第六四頁）。再徵之被害
      人家屬丙○○亦於警訊指述：「（祖父母之墓園）於南投縣草屯鎮坪頂里第十
      二號公墓，墓碑刻有洪公林氏（墩煌）之墓園」、「因我與丁○○八十九年講
      好費用為每年二千元，但至九十年時丁○○要求漲價共三千元，因我們價錢無
      法共識，丁○○說不再看顧，所以我才僱請洪葉玉里」、「潑灑黑色油漬我並
      不知道，但於九十一年清明節前，洪葉玉里告訴我說我祖父、母之墓園之慕碑
      遭人以水泥袋蓋住，於是我立刻前去取走，看墓員洪葉玉里並告訴我可能是丁
      ○○所蓋的，我找丁○○問他有無蓋水泥袋行為時，他說沒有，並說你又沒看
      見，我又說有人看見你蓋的，丁○○隨即神色慌張，並藉機離開不敢與我說話
      」等語（九十二年度偵字第四二七號偵查卷宗第十三頁），偵訊亦為相同指述
      （見同上偵卷六三、六四頁），核與證人洪葉玉里於偵、審中所證相符，另證
      人庚○○亦證述：「該行為係意圖使墳墓之陽世家屬外出不平安之意」（九十
      二年度偵字第四二七號偵查卷宗第十七頁）各情，顯見被告嗣後否認有此犯行
      ，亦難採信。
（三）另就被告對公務員依法執行職務時施脅迫部分，被告此部分犯罪事實除據被害
      人己○○於警、偵訊及於原審法院審理時，均指訴不移外，並經證人陳春卿於
      偵、審中結證證述明確。證人陳春卿於原審法院作證時，有經交互詰問，被告
      當庭除空言否認其證詞之真實性外，亦未就其與證人陳春卿之間有何恩怨，及
      上開證人之證詞如何不實或有何不足採信之事，為何陳述。經本院提示上開證
      人於偵、審中之證詞，被告亦未對上情有何陳述。被告復於警訊供承其與證人
      陳春卿之間沒有仇恨及糾紛（見同上偵卷第八頁）。上開證人與被告之間，既
      無恩怨，要無甘冒偽證刑責虛構不實事實誣陷被告之理。被告否認有此犯行，
      亦非可採。
四、綜合上述，本案被告以前開情詞提起上訴，其上訴並無理由，其請求本院履勘現
    場，核無必要，其上訴核無理由，應予駁回。
五、臺灣南投地方法院檢察署於九十三年一月五日雖以該署投檢榮仁九十二年偵四三
    二九字第○○一四八號函，將：被告丁○○連續於九十二年五月初某日、中旬某
    日，未經被害人謝溪泉同意，擅自挖掘被害人謝溪泉所有之衣冠塚（墓名：鄧家
    賢）盜取該墓內之殮物金飾一批後逃逸，因而涉犯刑法第三百四十九條第二項之
    發掘墳墓結合罪嫌部分，認與本案被告所犯有連續犯關係，而移請本院併辦。惟
    本案經公訴人起訴被告發掘墳墓部分，既經原審判決被告無罪，公訴人亦未提起
    上訴，而告確定。原審判決亦以：「起訴之事實如不構成犯罪，即與未經起訴之
    其他事實不發生一部與全部之關係，法院不得就未經起訴之其他事實併與審理」
    等理由，退回上開併辦（即同署九十二年度偵字第二三四七號），檢察官雖再認
    此部分與被告於本案所犯有連續犯關係，以此為由移請本院併辦，但未說明上開
    移送併辦部分係與被告所犯何罪有連續犯關係，且依據原審判決所認定之被告犯
    罪事實，亦無從為此認定，應將上開併案部分退回，併此敘明。
六、據上論斷，應依刑事訴訟法第三百七十三條、第三百六十八條，判決如主文。
本案經檢察官甲○○到庭執行職務。
中      華      民      國      九十三  年      一      月      二十    日
                                臺灣高等法院臺中分院刑事第三庭
                                      審判長法  官  陳  朱  貴
                                            法　官　胡　忠　文
                                            法  官  廖  柏  基
右正本證明與原本無異。
不得上訴。
                                            書記官　詹  錫　朋
中      華      民      國      九十三  年      一      月      二十七  日
                                                                        Ａ
